臺灣臺北地方法院刑事判決　　　　　　100 年度簡字第4081號
聲　請　人　臺灣臺北地方法院檢察署檢察官
被　　　告　陳青苹
上列被告因偽造文書案件，經檢察官聲請以簡易判決處刑（100
年度偵緝字第1636號），本院判決如下：
    主      文
陳青苹行使偽造私文書，足以生損害於公眾及他人，處有期徒刑
參月，如易科罰金，以新臺幣壹仟元折算壹日。扣案舉發違反道
路交通管理事件通知單上偽造之「陳青芳」署押壹枚沒收之。
    事實及理由
一、陳青苹於民國98年11月20日上午9 時48分許，因騎駕車號Ｃ
    ＰＱ－２５１號重型機車，途經臺北市○○○○○路段時，
    因違規右轉西寧南路，為警攔停舉發，詎其為躲避交通違規
    責任，竟冒用其姊「陳青芳」之名義，基於偽造文書之犯意
    ，在臺北市政府警察局掌電字第AOOXMN428 號舉發違反道路
    交通管理事件通知單存根聯上收受人簽章欄內，偽造「陳青
    芳」之簽名一枚，復持交警員，主張係「陳青芳」本人騎駕
    機車違規右轉，並簽收該文件，足以生損害於陳青芳、及交
    通主管機關處理交通違規事件之正確性。嗣因陳青芳察覺有
    異，向交通部公路總局台北區監理所板橋監理站提出申訴，
    始循線查悉上情。
二、上揭事實，業據被告陳青苹於偵查時坦承不諱，並證人陳青
    芳於警詢及偵查時證述明確，復有臺北市政府警察局掌電字
    第AOOXMN428 號舉發違反道路交通管理事件通知單、臺北市
    政府警察局交通大隊函等件在卷可稽，足證被告自白核與事
    實相符，堪以採信。本案事證明確，被告犯行，洵堪認定。
三、核被告所為，係犯刑法第216 條、第210 條之行使偽造私文
    書罪。被告偽造署押之行為，為偽造私文書之階段行為，復
    為行使之高度行為所吸收，均不另論罪。
四、爰審酌被告之素行、犯罪之動機、目的，造成其姊陳青芳有
    遭交通裁罰之危險、妨害交通監理機關對管理交通事件之正
    確性，及犯罪後之態度等一切情狀，量處如主文所示之刑，
    並諭知如易科罰金之折算標準，以示懲儆。
五、舉發違反道路交通管理事件通知單上偽造之「陳青芳」署押
    一枚，應依刑法第219 條規定宣告沒收之。
六、據上論斷，應依刑事訴訟法第449 條第1 項前段、第3 項、
    第454 條第2 項、第450 條第1 項，刑法第216 條、第210
    條、第219 條、第41條第1 項前段，刑法施行法第1 條之1
    ，判決如主文。
七、如不服本判決，應於收受送達後10日內，向本院提出上訴狀
    ，並應敘述具體理由；其未敘述上訴理由者，應於上訴期間
    屆滿後20日內，向本院補提理由書（均須按他造當事人之人
    數附繕本）。
中    華    民    國    100   年    11    月    23    日
                          刑事第十庭  法  官  林 鈺 琅
以上正本證明與原本無異。
                                      書記官  黃 慧 怡
中    華    民    國    100   年    11    月    23    日
附錄本案論罪科刑法條全文：
刑法第216 條：（行使偽造變造或登載不實之文書罪）
  行使第210 條至第215 條之文書者，依偽造、變造文書或登載
  不實事項或使登載不實事項之規定處斷。
刑法第210 條：
  偽造、變造私文書，足以生損害於公眾或他人者，處五年以下
  有期徒刑。